---
title: "Auswertung Melodic Similarity Ergebnisse"
author: "Lukas Lamm"
date: "1 Oktober 2016"
bibliography: bibliography.bib
csl: apa.csl
output:
  md_document:
    variant: markdown_github
---

```{r setup, include=FALSE}
knitr::opts_chunk$set(echo = TRUE)

library(stargazer)
library(Hmisc)

o_data <- read.csv("original/data.csv", header=TRUE, sep=";", dec=",")
shapetime <- o_data$shapetime
o_ms <- o_data$ms
o_gar <- o_data$gar
o_interval <- o_data$interval
o_parson <- o_data$parson

a_data <- read.csv("adjusted/data.csv", header=TRUE, sep=";", dec=",")
a_ms <- a_data$ms
a_gar <- a_data$gar
```


## Deskriptive Statistik

```{r, echo=FALSE}
df <- data.frame(o_data)
cols <- c('ms', 'gar', 'interval', 'parson', 'shapetime')
stargazer(df[, cols], type="text", summary.stat = c ("min", "p25", "median", "mean", "p75", "max", "sd"))
```

```{r, echo=FALSE}
df <- data.frame(a_data)
cols <- c('ms', 'gar', 'interval', 'parson', 'shapetime')
stargazer(df[, cols], type="text", summary.stat = c ("min", "p25", "median", "mean", "p75", "max", "sd"))
```


## Histogramme

### @Mongeau1990 (ms)
```{r, echo=FALSE}
# ms
par(mfrow=c(1,2))  # 2-column Layout
g <- o_ms
h <- hist(g, breaks=106, angle=45, density=25, xlab="Melodic Similarity Score", ylab="Häufigkeit", cex.lab=1.2, main="Standard Parameter")
xfit <- seq(min(g), max(g), length=212)
yfit <- dnorm(xfit, mean=mean(g), sd=sd(g))
yfit <- yfit*diff(h$mids[1:2])*length(g)
lines(xfit, yfit, col="blue", lwd=2)
g <- a_ms
h <- hist(g, breaks=106, angle=45, density=25, xlab="Melodic Similarity Score", ylab="Häufigkeit", cex.lab=1.2, main="Angepasste Parameter")
xfit <- seq(min(g), max(g), length=212)
yfit <- dnorm(xfit, mean=mean(g), sd=sd(g))
yfit <- yfit*diff(h$mids[1:2])*length(g)
lines(xfit, yfit, col="blue", lwd=2)
```

### @Gomez2007 (gar)
```{r, echo=FALSE}
# gar
par(mfrow=c(1,2))  # 2-column Layout
g <- o_gar
h <- hist(g, breaks=106, angle=45, density=25, xlab="Melodic Similarity Score", ylab="Häufigkeit", cex.lab=1.2, main="Standard Parameter")
xfit <- seq(min(g), max(g), length=212)
yfit <- dnorm(xfit, mean=mean(g), sd=sd(g))
yfit <- yfit*diff(h$mids[1:2])*length(g)
lines(xfit, yfit, col="blue", lwd=2)
g <- a_gar
h <- hist(g, breaks=106, angle=45, density=25, xlab="Melodic Similarity Score", ylab="Häufigkeit", cex.lab=1.2, main="Angepasste Parameter")
xfit <- seq(min(g), max(g), length=212)
yfit <- dnorm(xfit, mean=mean(g), sd=sd(g))
yfit <- yfit*diff(h$mids[1:2])*length(g)
lines(xfit, yfit, col="blue", lwd=2)
```

### Intervalfolgen (interval) & Parson's Code Zeichenketten (parson)
```{r, echo=FALSE}
# interval
par(mfrow=c(1,2))  # 2-column Layout
g <- o_interval
h <- hist(g, breaks=106, angle=45, density=25, xlab="Melodic Similarity Score", ylab="Häufigkeit", cex.lab=1.2, main="Intervallfolgen")
xfit <- seq(min(g), max(g), length=212)
yfit <- dnorm(xfit, mean=mean(g), sd=sd(g))
yfit <- yfit*diff(h$mids[1:2])*length(g)
lines(xfit, yfit, col="blue", lwd=2)
g <- o_parson
h <- hist(g, breaks=106, angle=45, density=25, xlab="Melodic Similarity Score", ylab="Häufigkeit", cex.lab=1.2, main="Parson's Code")
xfit <- seq(min(g), max(g), length=212)
yfit <- dnorm(xfit, mean=mean(g), sd=sd(g))
yfit <- yfit*diff(h$mids[1:2])*length(g)
lines(xfit, yfit, col="blue", lwd=2)
```

### @Urbano2015, ShapeTime (shapetime)
```{r, echo=FALSE}
# shapetime
par(mfrow=c(1,1))  # 1-column Layout
g <- shapetime
h <- hist(g, breaks=212, angle=45, density=25, xlab="Melodic Similarity Score", ylab="Häufigkeit", cex.lab=1.2, main=NULL)
xfit <- seq(min(g), max(g), length=212)
yfit <- dnorm(xfit, mean=mean(g), sd=sd(g))
yfit <- yfit*diff(h$mids[1:2])*length(g)
lines(xfit, yfit, col="blue", lwd=2)
```


## Scatterplots

### @Mongeau1990 (ms)
```{r, echo=FALSE}
# ms
par(mfrow=c(1,2))  # 2-column Layout
g <- o_ms
plot(g, shapetime, main="Standard Parameter", xlab="ms", ylab="2015-shapetime")
abline(lm(shapetime~g), col=4)  # regression line
lines(lowess(g, shapetime), col="red")  # lowess line
g <- a_ms
plot(g, shapetime, main="Angepasste Parameter", xlab="ms", ylab="2015-shapetime")
abline(lm(shapetime~g), col=4)  # regression line
lines(lowess(g, shapetime), col="red")  # lowess line
```

### @Gomez2007 (gar)
```{r, echo=FALSE}
# gar
par(mfrow=c(1,2))  # 2-column Layout
g <- o_gar
plot(g, shapetime, main="Standard Parameter", xlab="gar", ylab="2015-shapetime")
abline(lm(shapetime~g), col=4)  # regression line
lines(lowess(g, shapetime), col="red")  # lowess line
g <- a_gar
plot(g, shapetime, main="Angepasste Parameter", xlab="gar", ylab="2015-shapetime")
abline(lm(shapetime~g), col=4)  # regression line
lines(lowess(g, shapetime), col="red")  # lowess line
```

### Intervalfolgen (interval) & Parson's Code Zeichenketten (parson)
```{r, echo=FALSE}
# interval
par(mfrow=c(1,2))  # 2-column Layout
g <- o_interval
plot(g, shapetime, main="Standard Parameter", xlab="interval", ylab="2015-shapetime")
abline(lm(shapetime~g), col=4)  # regression line
lines(lowess(g, shapetime), col="red")  # lowess line
g <- o_parson
plot(g, shapetime, main="Standard Parameter", xlab="parson", ylab="2015-shapetime")
abline(lm(shapetime~g), col=4)  # regression line
lines(lowess(g, shapetime), col="red")  # lowess line
```


## Korrelations-Koeffizienten nach Spearman

### @Mongeau1990 (ms)
#### Standard Parameter 
```{r, echo=FALSE}
rcorr(o_ms, shapetime, type="spearman")
```
#### Angepasste Parameter
```{r, echo=FALSE}
rcorr(a_ms, shapetime, type="spearman")
```

### @Gomez2007 (gar)
#### Standard Parameter 
```{r, echo=FALSE}
rcorr(o_gar, shapetime, type="spearman")
```
#### Angepasste Parameter
```{r, echo=FALSE}
rcorr(a_gar, shapetime, type="spearman")
```

### Intervalfolgen (interval)
```{r, echo=FALSE}
rcorr(o_interval, shapetime, type="spearman")
```

### Parson's Code Zeichenketten (parson)
```{r, echo=FALSE}
rcorr(o_parson, shapetime, type="spearman")
```

## Literatur
